# 验收时点确认收入缴纳增值税问题

提问人：yynnlou 时间：2020-09-21 15:11:00
各位老师好，有一个问题求助：公司主营大型设备生产销售，需要安装调试和验收，合同周期通常在一年以上。按照合同约定分预付款、进度款、验收款、质保金等几个阶段收款，之前公司一直是按照开发票确认收入，并申报增值税、所得税，而开发票时点约等于收款时点。现在公司被上市公司并购，根据会计准则，要在验收时点确认收入。目前的情况是：有部分合同已开出发票，但未验收；也有已验收项目，发票未100%开出，总体来说，已开发票未验收金额（情况 1 ）远远大于已验收未开发票金额（情况 2 ）。问题是：
1 、在调整时点，在会计上公司要冲销情况 1 已确认的收入，再补确认上情况 2 的收入，但已申报缴纳的增值税和所得税如何处理？
增值税：（ 1 ）情况 1 的增值税不能退回了，因此在会计上冲减收入的同时，应交税金-销项税不能同时冲减，对应收账款是否仅冲销收入金额，保留税额在应收账款？或是将税额单独挂账在其他应收款？
（ 2 ）对情况 2 ，未开发票但是确认收入的，是要作为未开发票收入申报增值税吗？
所得税：所得税可以按照验收确认收入进行汇算清缴吗？
2 、在以后按照验收确认收入的情况下，增值税和所得税分别怎么申报呢？增值税和所得税是否可以也按验收确认收入申报，即申报表上，申报收入=当月开票金额-以前月份确认收入本月开票+本月未开发票已确认收入，这样报表、增值税、所得税都能保持一致；还是增值税、所得税申报只和发票保持一致，和会计报表不一致？
有有经验的小伙伴们能说说大家都是怎么做的吗？非常感谢！！！

回答人：chenyiwei
不论税法对增值税纳税义务发生时间如何规定，如果开具发票的时间早于法定的纳税义务发生时间，则实际的纳税义务发生时间也相应提前。
所以，对于验收前已开票并缴纳的增值税，不再进行审计调整。后续确认收入时不再确认对应的增值税销项税额。
冲减此前提前确认的收入时，保留相当于已申报纳税的金额。
未开发票但确认收入的，应核对是否已到法定的纳税义务发生时间，如果尚未到法定的纳税义务发生时间，则同步确认“应交税费——待转销项税额”。